臺灣高等法院刑事判決　　　　　　　　94年度上易字第1224號
上　訴　人　臺灣板橋地方法院檢察署檢察官
上　訴　人
即　被　告　甲○○
選任辯護人　吳雨學　律師
上列上訴人因被告竊盜等案件，不服臺灣板橋地方法院94年度易
字第225號，中華民國94年4月28日第一審判決（起訴案號：臺灣
板橋地方法院檢察署94年度偵字第408號），提起上訴，本院判
決如下：
    主  文
原判決撤銷。
甲○○攜帶兇器踰越安全設備竊盜未遂，累犯，處有期徒刑拾月
。扣案之大型螺絲起子貳支沒收。
    事  實
一、甲○○前於民國（下同）89年間因傷害案件，經臺灣板橋地
    方法院判處有期徒刑3月確定，並於90年6月20日易科罰金執
    行完畢；復於93年7月13日再犯竊盜案件，經同法院於93年1
    1月5日判處有期徒刑4月確定，尚未執行，猶不知悔改，竟
    基於意圖為自己不法所有之犯意，於93年12月1日凌晨2時30
    分許，攜帶其所有且客觀上足以作為兇器使用之大型螺絲起
    子2支（握把均為綠色且係鐵製品，1支長度為41.5公分，而
    另1支長為36.5公分），將戊○○所管理經營，位於台北縣
    樹林市○○街1號1樓夜間並無人居住之「冠捷航空貨運承攬
    股份有限公司」（下稱冠捷公司，聲請簡易判決處刑書誤為
    飛捷國際航空快遞）後之鐵窗之安全設備上之螺絲撬開（惟
    尚未達毀損之程度），踰越鐵窗之安全設備而進入該屋（無
    故侵入建築物部分未據告訴），正著手翻動屋內辦公室之抽
    屜搜尋財物，尚未得手之際，適為鄰居乙○○發覺並報警查
    獲而未遂，同時扣得其所有供行竊所用之大型螺絲起子2支
    。
二、案經台北縣政府警察局樹林分局報請台灣板橋地方法院檢察
    署檢察官聲請簡易判決處刑，嗣經臺灣板橋地方法院認不得
    以簡易判決處刑，而改依通常程序審理。
    理  由
一、上訴人即被告之供述及辯解：
    訊據被告甲○○對於上述時、地持其所有之大型螺絲起子2
    支撬開上址鐵窗之安全設備之螺絲之事實並不否認；惟矢口
    否認有竊盜之犯行，並辯稱：伊僅係將鐵窗之螺絲撬開，尚
    未將鐵窗拉開即為警查獲，伊並未進入屋內行竊云云。
二、認定犯罪事實所憑之證據及理由：
（一）被告攜帶兇器踰越安全設備竊盜未得逞之事證：
　　1.被告攜帶兇器取出冷氣孔鐵窗螺絲掀開鐵窗踰越鐵窗之安
　　　全設備而進入該屋：
      被告於93年12月1日凌晨2時30分許，攜帶其所有大型螺絲
    　起子2支（握把均為綠色且係鐵製品，1支長度為41.5公分
      ，而另1支長為36.5公分），將戊○○所管理經營，位於
      台北縣樹林市○○街1號1樓夜間並無人居住之冠捷公司後
      之鐵窗之安全設備上之螺絲撬開，踰越鐵窗之安全設備而
      進入該屋行竊之事實，業據證人乙○○於原審審理時證稱
      ：伊住樹林市○○街3號2樓，睡覺之房間就是在遭到破壞
      鐵窗的上面，睡覺時被樓下破壞鐵門（窗）的聲音吵醒（
      見原審卷第38、39頁），另證人即冠捷公司樹林站站主任
　　　戊○○於原審審理時經檢察官主詰問時結證稱：「我們側
  　　門旁邊浴室鐵窗被撬開、拉開」等語明確在卷（見原審94
    　年4月14日審判筆錄）。被告坦承攜帶大型螺絲起子2支取
      出冷氣孔鐵窗螺絲之情，並承認警方於樹林市○○街1號
      旁邊冷氣機上採得與伊所穿鞋子相同的鞋印（見臺灣板橋
      地方法院檢察署93年度速偵字第1116號第5頁、原審卷第
      43頁），並在現場採獲被告當時著球鞋之鞋印（見偵查卷
      第18頁、第20頁、第21 頁及第28頁）在卷可稽，復有大
      型螺絲起子2支扣案可資佐證，被告攜帶兇器取出冷氣孔
      鐵窗螺絲掀開鐵窗，洵可認定。雖被告於原審準備程序中
      辯稱：伊確實有持螺絲起子破壞鐵窗，破壞後，伊沒有把
      鐵窗拆下來，並沒有進入台北縣樹林市○○街1號1樓「冠
      捷航空貨運承攬股份有限公司」，當時警察就來了，伊見
      到警察就跑，跑了一、二百公尺就被警察抓到（見原審卷
      第21頁），又稱：伊確實拆下鐵窗，只是用螺絲起子將鐵
      窗上螺絲取出。照片上鐵窗拆開是警察採證時所做的。伊
      沒有進入屋內。至於電腦為何被搬動，伊不知道（見原審
      卷第21頁、22頁）於原審審理中供稱：伊有以螺絲起子拆
      開鐵窗螺絲，但沒有掀開鐵窗，警察來了，伊就跑了（見
      原審卷第41頁），一再辯稱其僅係將鐵窗螺絲撬開，並未
      將鐵窗掀起云云，惟據證人即查獲之警員丁○○、丙○○
      二人於原審審理時一致證稱：當時到防火巷所見台北縣樹
      林市○○街1號1樓屋子的冷氣孔鐵窗撬開就如93年度速偵
      字第1116號偵查卷第17頁照片中所示... 我們案發現場晚
      上看的時候，鐵窗就被撬開了，與照片中所照情形相同等
      語（見原審卷第21頁、第41頁），且亦有查獲現場所拍攝
      之照片（亦即鐵窗被掀開之照片）（見偵查卷第17頁及第
      19 頁？）附卷可佐，足見鐵窗已被掀開，被告辯稱未將
      鐵窗掀起自不足採。至於辯護人原以：現場鐵窗之螺絲，
      與被告所持二隻大型螺絲起子之最前端，經比對後並不吻
      合，申言之，被告所持二隻大型螺絲起子，除非強行破壞
      螺絲，否則被告並無法輕易卸下螺絲，更遑論有掀開鐵窗
      ，請求勘驗現場螺絲，與被告甲○○攜帶之大型螺絲起子
      2支是否吻合云云，惟被告於原審準備程序中即供稱：伊
      確實拆下鐵窗，用螺絲起子將鐵窗上螺絲取出（見原審卷
      第21 頁、22頁），於原審審理中復供稱：扣案螺絲起子
      二支是伊所有，當時伊用這兩支螺絲起子撬開鐵窗等語明
      確（見原審卷第41頁、第43頁），則被告甲○○既已承認
      以螺　絲起子將螺絲翹開，並有卷附照片可佐，自毋庸再
      當庭勘驗比對，辯護人亦捨棄調查，併予敘明。
    2.被告確有侵入屋內行竊未得財：
　　　證人即冠捷公司樹林站站主任戊○○於原審審理時經檢察
　　　官主詰問時結證稱：「... 是在鐵窗旁邊有一個側門，鋁
      門窗的門鎖螺絲掉在地上，我看不出門鎖有被破壞的痕跡
    　，我們將螺絲鎖回去繼續使用，... （鐵窗旁邊一個側門
      ）門鎖是在門裡面，從外面沒辦法把螺絲鬆開」（見原審
      94年4月14日審判筆錄），復經原審訊問證人戊○○時證
      稱：「如果從浴室鐵窗進入公司內，沒有鑰匙無法從旁邊
      側門出去，因為我下班時都從浴室旁邊側門出去，有三段
      鎖我都會反鎖好。如果要從裡面出去只能以鑰匙打開或把
      電源打開，從旁邊電動捲門出去，而當時發現旁邊側門門
      鎖是被螺絲起子撬開，螺絲掉下來，而門並沒有被打開仍
      上鎖，只是螺絲被拆下」、「門鎖有變形，我請外務敲敲
      打打後，將螺絲栓回去，仍可再使用」等語明確在卷（見
      原審94年4月14日審判筆錄），鐵窗旁側門門鎖既在門裡
      面，從外面沒辦法把螺絲鬆開又從浴室鐵窗進入公司內，
      沒有鑰匙無法從旁邊側門出去，而旁邊側門門鎖是被螺絲
      起子撬開，螺絲被拆下，顯係被告取出冷氣孔鐵窗螺絲掀
      開鐵窗後侵入所為，至明。另證人戊○○並證稱：我們有
      二台電腦主機與螢幕有被移動分開的痕跡，抽屜有被翻動
      過的痕跡，... 電腦主機與螢幕被搬動如同偵查卷第19頁
      照片中所拍攝之情形，原本電腦主機是放在偵查卷第19頁
      照片之桌下，結果被搬動了如同偵查卷第19頁照片下所示
      ，距離原本擺放之位置被搬動有2公尺之距離（見原審卷
      第47頁）（見原審94年4月14日審判筆錄），亦有查獲現
      場所拍攝屋內電腦主機與螢幕被移動分開之照片（見偵查
      卷第19頁）附卷可佐，而冠捷公司樹林站及職員工均無財
      物損失，亦據證人戊○○證實，則被告確有侵入屋內行竊
      未得財，堪予認定。被告於警訊中辯稱：伊有踩到冷氣機
      上面再跳下來而已（見偵查卷第5頁），又稱：伊沒有進
      去（樹林市○○街1號1樓內竊取財物）（見偵查卷第5頁
      反面），於本院審理中辯稱：伊的鞋印是在屋外的外面，
  　　伊是好奇在外面觀望，沒有進入屋內云云，辯護人亦為被
  　　告辯護稱：被告未進入屋內行竊云云，無非飾卸之詞，要
    　無可採。
（二）犯意認定：
      被告於偵查中即供稱：伊帶二支螺絲起子有到案發現場準
      備將鐵窗拆下，拆下鐵窗後準備進去看看屋內是否有值錢
      的東西（見偵查卷第26頁），於本院審理中復直承：當時
      是想要進去屋內偷東西等語（見本院94年8月19日審判程
      序筆錄），並有扣案二支螺絲起子足佐，被告意圖為自己
      不法所有之犯意，至為明顯。
（三）綜上所述，足見被告所辯並無進入屋內行竊云云，顯屬飾
      卸諉責之詞，殊無可採。本案罪證至為明確，被告犯行洵
      堪認定。
三、論罪：
　　按刑法第321條第1項第3款之攜帶兇器竊盜罪，係以行為人
  　攜帶兇器竊盜為其加重條件，此所謂兇器，其種類並無限制
    ，凡客觀上足對人之生命、身體、安全構成威脅，具有危險
    性之兇器均屬之，且祇須行竊時攜帶此種具有危險性之兇器
    為已足，並不以攜帶之初有行兇之意圖為必要，最高法院79
    年度台上字第5253號判例可資參照。經查扣案之大型螺絲起
    子2支，係被告為本件竊盜犯行時所攜帶之物，業據被告自
    承明確，而上開2支大型螺絲起子係金屬材質，握把皆為綠
    色，1支長度為41.5公分，另1支長為36.5公分，前端相當尖
    銳且長，業經原審當庭勘驗屬實，如以之攻擊人體，客觀上
    顯足以造成相當之傷害，堪認客觀上具殺傷力而足供作為兇
    器之使用無疑。核被告所為，係犯刑法第321條第2項、第1
    項第2款、第3款攜帶兇器踰越安全設備竊盜未遂之罪。又被
    告已著手竊盜行為之實行，因尚未竊得財物即為警查獲而未
    遂，為未遂犯，予以減輕其刑。末查；被告前於89年間因傷
    害案件，經本院判處有期徒刑3月確定，並於90年6月20日易
    科罰金執行完畢，有台灣高等法院被告前案紀錄表在卷可徵
    ，被告於有期徒刑執行完畢後五年內再犯有期徒刑以上刑之
    本罪，為累犯，應加重其刑。並先加後減之。
四、撤銷改判及科刑之理由：
    原審予以論罪科刑，固非無見，惟原審認被告攜帶兇器踰越
    安全設備竊盜未遂，而被告始終否認，原審判決僅引證人戊
    ○○所證：「當時發現旁邊側門門鎖是被螺絲起子撬開，螺
    絲掉下來，而門並沒有被打開仍上鎖」等語（見本院94年4
　　月14日審判筆錄），卻未詳敘上開證詞與被告進入屋內行竊
  　之關聯性，即有判決理由不備之違誤。被告上訴意旨否認進
    入屋內行竊，且目前已於嘉星交通公司從事外務，有正當職
    業，請求從輕量刑，固無可採，惟原判決既有上開可議，自
    應撤銷改判。爰審酌被告之品行、智識程度及被告年輕體壯
    ，前次於93年7月13日攜帶兇器竊盜未遂為本院判處有期徒
    刑4月確定尚未執行，竟不知悔改向善，尋找正當工作，此
    次卻仍為宵小以及被告犯罪後猶飾詞置辯未見悔意等一切情
    狀，仍量處如原審所處之刑。至扣案之大型螺絲起子2支係
    被告所有且供行竊使用，業經被告供明在卷，應依法宣告沒
    收。
五、不另為無罪之諭知部分：
    至公訴人以被告甲○○尚有破壞鐵窗之行為，認涉有刑法第
    354條毀損之犯罪嫌云云。惟查刑法第354條之「毀棄」或「
    損壞」，係指有銷毀滅除、拋棄，使物之效用全部喪失，或
    指損傷破壞物體使其效用全部或一部喪失之意。而本案被告
    甲○○係將上址之己○○○○○○或如被害人戊○○所稱亦
    有將屋內門鎖上螺絲卸下，然如證人戊○○及丁○○2人於
    原審審理時證稱：之後分別將螺絲拴緊，將鐵窗拉回或將門
    鎖敲打固定仍可繼續使用（見同上審判筆錄），自與上開刑
    法第354條毀損罪之構成要件有別；惟因公訴人認與前揭已
    論罪部分有方法目的之牽連關係，具有裁判上一罪之關係，
    就此被訴毀損罪部分爰不另為無罪之諭知，附此敘明。
六、適用法律：
據上論斷，應依刑事訴訟法第369條第1項前段、第364條、第299
條第1項前段，刑法第321條第1項第2款、第3款、第2項、第26條
前段、第47條、第38條第1項第2款，判決如主文。
本案經檢察官鄭龍照到庭執行職務。
中　　華　　民　　國　　94　　年　　8 　　月　　31　　日
　　　　　　　　　刑事第二十一庭審判長法　官  溫耀源
　　　　　　　　　　　　　　　　　　  法　官  周政達
　　　　　　　　　　　　　　　　　　  法　官  邱同印
以上正本證明與原本無異。
不得上訴。
          　　　　　　　　　　　　　　書記官  莊昭樹
中　　華　　民　　國　　94　　年　　8 　　月　　31　　日
附錄：本案論罪科刑法條全文
中華民國刑法第321條
犯竊盜罪而有左列情形之一者，處六月以上、五年以下有期徒刑
：
一  於夜間侵入住宅或有人居住之建築物、船艦或隱匿其內而犯
    之者。
二  毀越門扇、牆垣或其他安全設備而犯之者。
三  攜帶兇器而犯之者。
四  結夥三人以上而犯之者。
五  乘火災、水災或其他災害之際而犯之者。
六  在車站或埠頭而犯之者。
前項之未遂犯罰之。
